臺灣高雄地方法院刑事判決　　　　　　 95年度交訴字第201號
公　訴　人　臺灣高雄地方法院檢察署檢察官
被　　　告　甲○○
上列被告因公共危險等案件，經檢察官提起公訴（95年度偵字第
12591 號），經本院合議庭裁定由受命法官獨任進行簡式審判程
序，並判決如下：
    主      文
甲○○因過失致人於死，處有期徒刑陸月，如易科罰金，以銀元
佰元即新台幣玖佰元折算壹日；又駕駛動力交通工具肇事，致
人死亡而逃逸，處有期徒刑陸月，如易科罰金，以銀元佰元即
新台幣玖佰元折算壹日。應執行有期徒刑拾月，如易科罰金，以
銀元佰元即新台幣玖佰元折算壹日。緩刑貳年。
甲○○服用酒類，不能安全駕駛動力交通工具而駕駛，處拘役參
拾日，如易科罰金，以銀元佰元即新台幣玖佰元折算壹日。
    事實及理由
一、本案犯罪事實及證據，除事實部分補充「甲○○考領有普通
    小型車駕駛執照」，另第7 行「飲用啤酒4 、5 『杯』」更
    正為『瓶』；又證據部分尚有甲○○於本院訊問時之自白、
    汽車駕駛執照影本1 份外，其餘均引用附件檢察官起訴書之
    記載。
二、被告甲○○所犯為死刑、無刑徒刑或最輕本刑為3 年以上有
    期徒刑以外之罪，其於準備程序中就被訴事實為有罪之陳述
    ，經法官告知簡式審判程序之旨，並聽取公訴人之意見後，
    依刑事訴訟法第273 條之1 第1 項規定，裁定由受命法官獨
    任進行簡式審判程序，合先敘明。
三、按汽車行駛時，駕駛人應注意車前狀況，並隨時採取必要之
    安全措施；又汽車駕駛人有飲用酒類或其他類似物後其吐氣
    所含酒精濃度超過每公升0.25毫克或血液中酒精濃度超過百
    分之0.05以上情形者，不得駕車，道路交通安全規則第94條
    第3 項、第114 條第2 款分別定有明文。被告對於前揭規定
    自無法諉為不知，且依當時客觀情狀、被告智識、能力，均
    無不能注意之情事，詎其於飲酒後呼氣酒精濃度達每公升0.
    75毫克情形下仍駕車，並疏未採取必要之安全措施，致被害
    人蕭大偉死亡，其有過失甚明；另被害人係因本案道路交通
    事故致生死亡結果，該結果與被告之過失行為間，存有相當
    因果關係。
四、按行為後法律有變更者，適用行為時之法律，但行為後之法
    律有利於行為人者，適用最有利於行為人之法律，刑法第2
    條第1 項定有明文。查被告行為後，如附表所示被告論罪科
    刑所應適用之刑法條文，業於民國94年2 月2 日修正公布，
    並於95年7 月1 日生效施行；經如附表編號所示比較新舊
    法，認修正施行後之現行刑法條文規定並未較有利於行為人
    ；是依前開說明，本案自應適用修正施行前之刑法條文而為
    處斷。
五、核被告所為，係犯刑法第185 條之4 之肇事逃逸罪、第276
    條第1 項過失致死罪、第185 條之3 之服用酒類不能安全駕
    駛動力交通工具而駕駛罪。被告所犯上開3 罪，犯意各別，
    行為互殊，應予分論併罰。按汽車駕駛人酒醉駕車，因而致
    死亡，依法應負刑事責任者，加重其刑至二分之一，道路交
    通管理處罰條例第86條第1 項定有明文。本案被告係酒醉駕
    車，並因而導致被害人死亡，已如前述，應依法加重其刑。
六、爰審酌被告於92、93年間均曾有酒後駕車前科，明知酒後駕
    車之危險性，猶漠視己身安危，罔顧公眾行之安全，於服用
    酒類，酒後呼氣中酒精濃度達每公升0.75毫克，已處於不能
    安全駕駛動力交通工具之狀態，仍駕駛汽車上路，復不知小
    心謹慎，未注意車前狀況採取適當安全措施，造成被害人死
    亡此一無法彌補之後果，犯罪情節難認輕微；惟念其犯後坦
    承犯行，態度良好，並已與被害人家屬達成和解，賠償新台
    幣1,000,000 元（不含保險理賠金），而獲得被害人家屬諒
    解，有本院96年度鳳調字第39號調解筆錄、被害人家屬陳述
    意見狀各1 份在卷足憑（見本院卷第36至38頁），已見悔意
    等一切情狀，分別量處如主文所示之刑，及依附表編號所
    示，適用較有利於被告之舊法規定，諭知易科罰金之折算標
    準，並定其應執行之刑，以資懲儆。
七、按「犯罪在新法施行前，新法施行後，緩刑之宣告，應適用
    新法第74條之規定」，最高法院95年第8 次刑事庭會議決議
    可資參照。被告未曾因故意犯罪而受有期徒刑以上刑之宣告
    ，有臺灣高等法院被告前案紀錄表1 份在卷可憑，其經此偵
    審程序，應知所警惕，諒無再犯之虞，本院因認關於肇事逃
    逸、過失致死兩罪部分對其所處之刑，以暫不執行為當，爰
    併依刑法第74條第1 項第1 款之規定予以宣告緩刑2 年，以
    勵自新。
八、據上論斷，應依刑事訴訟法第273 條之1 第1 項、第299 條
    第1 項前段、第310 條之2 、第454 條第2 項，刑法第185
    條之4 、第276 條第1 項、第185 條之3 、第41條第1 項前
    段、第51條第5 款、第74條第1 項第1 款，道路交通管理處
    罰條例第86條第1 項，罰金罰鍰提高標準條例第1 條前段，
    刪除前罰金罰鍰提高標準條例第2 條，，現行法規所定貨幣
    單位折算新臺幣條例第2 條，判決如主文。
本案經檢察官乙○○到庭執行職務。
中　　華　　民　　國　　96　　年　　3  　 月　　26  　日
                  交通法庭  法　官  洪珮婷
以上正本證明與原本無異。
如不服本判決，應於收受送達後10日內向本院提出上訴書狀。
中　　華　　民　　國　　96　　年　　3 　　月　　26　　日
　　　　　　　　　　　　　　書記官  賴朱梅
中華民國刑法第185條之4：
駕駛動力交通工具肇事，致人死傷而逃逸者，處6 月以上5 年以
下有期徒刑。
中華民國刑法第276條第1 項：
因過失致人於死者，處2 年以下有期徒刑、拘役或2 千元以下罰
金。
中華民國刑法第185條之3
服用毒品、麻醉藥品、酒類或其他相類之物，不能安全駕駛動力
交通工具而駕駛者，處1 年以下有期徒刑、拘役或3 萬元以下罰
金。
附表：
┌──────┬─────────────┬─────────────┬───────┬───────┐
│相關變更條文│行為時法（下稱舊法）之內容│裁判時法（下稱新法）之內容│比  較  理  由│   備    註   │
├──────┼─────────────┼─────────────┼───────┼───────┤
│【刑法第27│罰金：（銀元）1 元以上。  │罰金：新臺幣1000元以上，以│罰金刑之下限，│舊法有利。    │
│6 條第1項罰 │                          │百元計算。                │由銀元10元（亦│              │
│金刑下限變更│                          │                          │經提高）即新臺│              │
│】刑法第33條│                          │                          │幣30元，提高為│              │
│第5 款      │                          │                          │新臺幣1000元  │              │
├──────┼─────────────┼─────────────┼───────┼───────┤
│【易科罰金│犯最重本刑為5 年以下有期徒│犯最重本刑為5 年以下有期徒│易科罰金折算標│舊法有利。    │
│折算標準變更│刑以下之刑之罪，而受6 個月│刑以下之刑之罪，而受6 個月│準由銀元300 元│              │
│】修正前刑法│以下有期徒刑或拘役之宣告…│以下有期徒刑或拘役之宣告者│即新臺幣900 元│              │
│第41條第1 項│得以（銀元，下同）1 元以上│，得以新臺幣1000元、2000元│，提高為以新臺│              │
│前段、修正前│3 元以下折算1 日，易科罰金│或3000元折算1 日，易科罰金│幣1000元、2000│              │
│罰金罰鍰提高│。依刑法第41條易科罰金…就│。                        │元或3000元折算│              │
│標準條例第2 │其原定數額提高為100 倍折算│                          │1 日。        │              │
│條→現行刑法│1 日；法律所定罰金數額未依│                          │              │              │
│第41條第1 項│本條例提高倍數，或其處罰法│                          │              │              │
│前段        │條無罰金刑之規定者，亦同。│                          │              │              │
└──────┴─────────────┴─────────────┴───────┴───────┘
